臺灣基隆地方法院刑事裁定　　　　　　　　　　　　　　九十三年度聲再字第二號
　　再審聲請人
　　即受判決人　甲○○　男　四.
右列聲請人即受判決人因傷害案件，對於本院合議庭中華民國九十一年八月十四日九
十一年度簡上字第五二號確定判決，聲請再審，本院裁定如左：
    主    文
再審之聲請駁回。
　　理    由
一、聲請意旨詳如聲請書所載（如附件)。
二、按「聲請再審，應以再審書狀敘述理由，附具原判決之繕本及證據，提出於管轄
    法院為之」、「依第四百二十一條規定，因重要證據漏未審酌而聲請再審者，應
    於送達判決後二十日內為之」，刑事訴訟法第四百二十九條、第四百二十四條分
    別定有明文。次按再審者，係判決確定後，因發見事實上有重大錯誤或恐有重大
    錯誤而再行審判之程序，乃屬對確定判決事實之救濟程序；至於判決確定後，若
    發見該案件之審判有違背法令之情事，則應循非常上訴程序以資救濟，而非依再
    審程序解決，此觀之刑事訴訟法第四百二十條、第四百二十一條及同法第四百四
    十一條即明。
三、經查：
  (一)查本件聲請人聲請再審，僅提具聲請再審書狀，惟未附具原確定判決之繕本，其
    聲請程序於法未合，而此項聲請程式，乃法律上應具備之程式，如有欠缺，刑事
    訴訟法對此並無應定期間先命其補正之規定，法院僅得以裁定駁回其再審之聲請
    （最高法院七十一年台抗字第三三七號判例、八十八年度台抗字第四一六號裁定
    可資參照）。
  (二)聲請再審意旨認原確定判決就足生影響於判決之重要證據漏未審酌云云，惟查，
    本院九十一年度簡上字第五二號判決書正本已於九十一年八月二十八日送達聲請
    人，此有送達證書附卷內可憑（見九十一年簡上字第五十二號卷第七十二頁）。
    聲請人遲至九十三年六月七日始向本院聲請再審，此有本院收狀日期戳章一枚在
    卷可稽，已逾上述規定之二十日期間，聲請人據此聲請再審，其程式於法未合。
  (三)又聲請再審意旨以「驗傷診斷書上記載聲請人頸部多處擦傷而非頭部，原判決認
    『渠等提出之驗傷診斷書上記載聲請人張豪炯受有頭部多處擦傷』有認定事實不
    依證據之違法」、「一審檢察官調卷得知，被告王文琪已於九十年七月三十一日
    以本票未獲付款為由，持本票正本向台灣基隆地方法院民事庭聲請本票裁定，應
    無再向聲請人張豪炯提示本票之可能及必要；原判決認『經調閱本院九十年票字
    第七六三號本票裁定之案卷結果，被告王文琪確係於九十年七月三十一日之聲請
    狀內檢附本案系爭本票影本後，經本院通知後再行補正本票正本至本院非訟中心
    』，有認定取捨證據矛盾之違法」、「錄音譯文中，聲請人曾二度質問被告王文
    琪及被告王哲宗二人，聲請人所搶何物，被告等均無法回答，且本票正本完好如
    初，試問，聲請人手握本票影本，頸部被掐住，尚有錄音存證，不需要也沒辦法
    去傷害被告等，原判決認『被告王文琪辯稱聲請人取走之本票為正本等情，堪認
    屬實』之判斷有背一般經驗法則且所載理由矛盾」等情為由聲請再審，無非係以
    原判決違背法令立論，縱認屬實，亦屬原確定判決是否違背法令而得否提起非常
    上訴之問題，核與判斷本件有無再審之原因並無關涉，聲請人據以聲請再審，自
    非適法。
四、綜上所述，本件聲請再審程序違反首揭規定，應予駁回，爰依刑事訴訟法第四百
    三十三條裁定如主文。
中　　　華　　　民　　　國　　九十三　　年　　　八　　　月　　 十八 　　日
                                臺灣基隆地方法院刑事第一庭
                                      審判長法　官  邱志平
                                            法　官  汪梅芬
                                            法　官  蔡岱霖
右正本證明與原本無異。
對於本件裁定如有不服，應於收受送達後五日內，向本院提出抗告書狀，敘述抗告之
理由，抗告於臺灣高等法院。
                                            書記官  明祖斌
中　　　華　　　民　　　國　　九十三　　年　　　八　　　月　　十八　　日
